臺灣高等法院花蓮分院民事裁定　　　　　　100年度抗字第1號
抗　告　人　李永福
相　對　人　曾春蘭
上列當事人間聲請停止執行事件，抗告人對於臺灣花蓮地方法院
中華民國99年11月25日99年度聲字第34號裁定提起抗告，本院裁
定如下：
    主  文
抗告駁回。
抗告程序費用由抗告人負擔。
    理  由
一、本件相對人以伊業向原法院提起債務人異議之訴為由，聲請
    裁定停止原法院99年度司執字第8933號執行事件之強制執行
    。原法院裁定命相對人供擔保新臺幣（下同）174,000元後
    ，系爭執行事件於原法院99年度訴字第320號債務人異議之
    訴事件判決確定前應暫予停止。
二、抗告意旨略以：原裁定其中內容有偏差，並要求法院讓抗告
    人與相對人曾春蘭面對開庭，為此提起抗告，請求廢棄原裁
    定云云。
三、按有提起異議之訴時，法院因必要情形，或依聲請定相當並
    確實之擔保，得為停止強制執行之裁定，強制執行法第18條
    第2項定有明文。依此規定，只須當事人提起異議之訴，在
    該異議之訴判決確定前，法院如認有必要，得依職權為停止
    執行之裁定；其在當事人願供擔保，聲請停止強制執行時，
    法院亦非不得依其聲請，定相當並確實之擔保，為停止強制
    執行之裁定。至該異議之訴實體上有無理由，則非法院於裁
    定停止強制執行時應予審酌之事項（最高法院99年台抗字第
    776號裁判意旨參照）。次按法院以裁定命債務人供擔保後
    停止強制執行，其擔保金額之多寡應如何認為相當，原屬於
    法院職權裁量之範圍，如已斟酌債權人因停止執行所應受之
    損害，自非當事人所可任意指摘。而擔保金額之數額應依標
    的物停止執行後，債權人未能即時受償或利用該標的物所受
    之損害額，或其因另供擔保強制執行所受之損害額定之，非
    以標的物之價值或其債權額為依據（最高法院91年台抗字第
    429、507號、92年台抗字第574號及93年台抗字第723號裁判
    意旨參照）。
四、查本件抗告人聲請執行之債權額為1,160,000元，相對人業
    對系爭執行事件提起債務人異議之訴，本院審酌上情及依各
    級法院辦案期限實施要點規定，第一審通常訴訟程序辦案期
    限為1年4月、第二審審判案件之期限為2年，推定系爭債務
    人異議之訴之訟爭期間約略為3年，按法定週年利率5%計算
    其遲延利息損害，認抗告人因債權額遲延受償可能受之損失
    約為174,000元（其計算式：1,160,000元x3年x5%＝174,000
    ）。則原裁定審酌抗告人因系爭執行事件停止執行所可能遭
    受之損害，及受償之風險等一切情狀後，據以核定相對人應
    供擔保之金額為174,000元，應認與抗告人因停止強制執行
    可能遭受之損害相當，自屬允當。抗告意旨指原裁定內容有
    偏差云云，未據抗告人舉證以實所說，實屬臆測之詞，並不
    足採。另抗告意旨雖要求與相對人開庭面對云云，然原法院
    既已依聲請裁定命相對人供擔保後停止系爭執行事件之執行
    ，即無不合，並無再為開庭之必要。併予敘明。
五、綜上，原法院裁定准許相對人供擔保停止系爭執行事件之執
    行程序，核無不合。抗告意旨指摘原裁定不當，求予廢棄，
    為無理由，應予駁回。
據上論結，本件抗告為無理由，依強制執行法第30條之1、民事
訴訟法第495條之1第1項、第449條第1項、第95條、第78條，裁
定如主文。
中    華    民    國    100    年    1    月    19    日
                  民事庭審判長法  官  謝志揚
                              法  官  張健河
                              法  官  林慶煙
以上正本係照原本作成。
本裁定除以適用法規顯有錯誤為理由外，不得再抗告。如提起再
抗告，應於收受送達後10日內委任律師為訴訟代理人向本院提出
再抗告狀（均須按他造當事人之人數附繕本）。並繳納再抗告費
新台幣１千元。
中    華    民    國   100    年    1     月    19    日
                              書記官  林明智